【裁判字號】    97,審抗,86
【裁判日期】    971020
【裁判案由】    本票裁定
【裁判全文】
臺灣臺北地方法院民事裁定              97年度審抗字第86號
抗  告  人  乙○○
                        號
抗  告  人  甲○○
相  對  人  和潤企業股份有限公司
法定代理人  丙○○
上列當事人因聲請本票裁定事件，抗告人對於民國97年8 月28日
本院97年度票字30195號裁定提起抗告，本院裁定如下：
    主  文
抗告駁回。
抗告程序費用新臺幣壹仟元由抗告人連帶負擔。
    理  由
一、相對人於原審聲請意旨略以：伊執有聲請人於民國96年7 月
    6 日共同簽發之本票乙紙，內載金額新臺幣（下同）54萬元
    ，付款地在台北市○○路121號15樓，利息按年息20%計算，
    免除作成拒絕證書，並免除票據法第89條之通知義務，到期
    日為97年7月9日之本票乙紙（下稱系爭本票）。詎於到期日
    經提示僅支付其中部分外，尚有502,348元未獲付款，爰依
    票據法第123條規定聲請裁定准予強制執行等語。原審係就
    上開系爭本票中之502,348元，及自97年7月10日起至清償日
    止，按年息20%計算之利息，裁定准予強制執行。
二、抗告意旨略以：聲請人執有抗告人96年7 月6 日共同簽發之
    本票，內載金額50萬元，至今尚欠502,348 元未清償，惟兩
    造間債務尚有糾葛，爰依法提出抗告。
三、按執票人向本票發票人行使追索權時，得聲請法院裁定後強
    制執行，票據法第123 條定有明文。次按本票執票人，依票
    據法第123 條規定，聲請法院裁定許可對發票人強制執行，
    係屬非訟事件，此項聲請之裁定，及抗告法院之裁定，僅依
    非訟事件程序，就本票形式上之要件是否具備予以審查為已
    足，並無確定實體上法律關係存否之效力，如發票人就票據
    債務之存否有爭執時，應由發票人提起確認之訴，以資解決
    ，此為最高法院57年台抗字第76號、56年台抗字第714 號判
    例意旨所揭示之原則。
四、經查，相對人主張上開事實，業據其提出與所述相符之本票
    乙紙為證，且為抗告人所不爭，原審就系爭本票為形式上之
    審查，認其已具備本票各記載事項合於票據法第120 條規定
    ，屬有效之本票，乃裁定准予強制執行，並無不合，抗告人
    所稱縱然屬實，亦屬實體上法律關係存否之爭執，揆諸上揭
    說明，要非本件非訟程序所得加以審究。從而，原裁定准許
    系爭本票強制執行，於法並無違誤，抗告意旨仍執前詞指摘
    原裁定不當，求予廢棄，為無理由，應予駁回。
五、爰依非訟事件法第46條、第21條第2 項、第24條第1 項，民
    事訴訟法第495條之1第1項、第449條第1項、第85條第2項，
    裁定如主文。
中    華    民    國    97    年    10    月    20    日
             民事第六庭  審判長 法  官  劉坤典
                                法  官  傅中樂
                                法  官  張松鈞
以上正本係照原本作成。
本裁定不得抗告。
中    華    民    國    97    年    10    月    20    日
                                書記官  賴敏慧


司法院資訊處製作；財團法人民間司法改革基金會備份。
